【裁判字號】    89,易,433
【裁判日期】    900330
【裁判案由】    傷害
【裁判全文】
臺灣嘉義地方法院刑事判決                          八十九年度易字第四三三號
    公  訴  人  臺灣嘉義地方法院檢察署檢察官
    被      告  乙○○
右列被告因傷害案件，經檢察官提起公訴 (八十九年度偵字第二三九七號），本院判
決如左：
    主  文
乙○○傷害人之身體，處有期徒刑伍月，如易科罰金，以參佰元折算壹日。
    事  實
一、乙○○係甲○○之侄子，乙○○於民國八十九年三月一日下午二時許，在嘉義縣
    溪口鄉林腳村五府千歲廟廣場，因細故與甲○○發生爭執，竟基於傷害之故意，
    持行動電話及椅子敲打甲○○之頭部，致甲○○受有頭部外傷、頭皮裂傷約一點
    五公分之傷害。
二、案經甲○○訴由台灣嘉義地方法院檢察署檢察官偵查起訴。
    理  由
一、訊據被告乙○○矢口否認右揭犯行，辯稱：伊沒有打告訴人甲○○，伊不知道告
    訴人為何會受傷云云。惟查：被告確有於右揭時、地毆傷告訴人之事實，迭據告
    訴人於檢察官偵查及本院審理時指訴綦詳，且與證人王政翔、邱美玉於本院審理
    時證述情節互核相符，並有財團法人嘉義基督教醫院（八九）嘉基醫字第五六三
    號函所附告訴人事發後即經送醫之病歷資料、急診護理資料（含診斷證明書）等
    件附卷可按，參以被告自陳有於右揭時、地與告訴人發生爭執等語（見本院八十
    九年五月三十日訊問筆錄），衡諸論理法則，倘被告僅與告訴人言語爭執而未出
    手毆打告訴人，告訴人豈會受傷、又豈有於事發後即行就醫之理；再徵諸被告就
    本次爭執事件，亦對本案告訴人提出傷害告訴（業經本院另案判決），衡諸經驗
    法則，本案告訴人既已出手傷及被告，被告豈有未還手之理，足見被告所辯，顯
    係卸責之詞，不可採信，本案事證已臻明確，被告犯行堪予認定。
二、核被告乙○○所為，係犯刑法第二百七十七條第一項傷害罪。原審酌被告之品行
    、智識程度、與告訴人為叔侄關係，僅因細故即出手傷害長上、其犯罪之動機、
    手段、犯罪致告訴人受傷之程度及犯罪後之態度等諸般情狀，量處如主文所示之
    刑，並諭知易科罰金之折算標準。
據上論斷，應依刑事訴訟法第二百九十九條第一項前段，刑法第二百七十七條第一項
、第四十一條，罰金罰鍰提高標準條例第一條前段、第二條，判決如主文。
本案經檢察官陳美君到庭執行職務
中      華      民      國    九十      年      三      月     三十     日
                                      臺灣嘉義地方法院刑事第三庭
                                          法  官  許  兆  慶
右正本證明與原本無異。
如不服本判決，應於判決送達後十日內，向本院提出上訴狀。
中      華      民      國    九十      年      三      月     三十     日
          書記官  洪  麗  惠
附錄法條：
刑法第二百七十七條第一項。
傷害人之身體或健康者，處三年以下有期徒刑、拘役或一千元以下罰金。


司法院資訊處製作；財團法人民間司法改革基金會備份。
